es: Ropa de cocina incluida: Delantales; Paños de cocina; Bayetas de cocina; Toallas de mano; Paños de cocina; Paños de microfibra; Guantes para horno; Agarraderas; Trapos de cocina; Apartadores; Otros
th: รายการผ้าปูในครัวที่รวมอยู่ในชุดนี้: ผ้ากันเปื้อน; ผ้าเช็ดจาน; ผ้าเช็ดล้างจาน; ผ้าขนหนูเช็ดมือ; ผ้าขนหนูที่ใช้ในห้องครัว; ผ้าไมโครไฟเบอร์; ถุงมือจับของร้อน; ผ้ารองจับของร้อน; ผ้าเช็ดแก้ว; อุปกรณ์รองจาน; อื่นๆ
cs: Obsažené kusy kuchyňského textilu: Zástěry; Utěrky na nádobí; Kuchyňské hadříky; Ručníky na ruce; Kuchyňské utěrky; Mikrovláknové utěrky; Kuchyňské chňapky; Chňapky – podložky; Kuchyňské utěrky; Podložky pod hrnce; Jiné
ro-RO: Articole textile pentru bucătărie incluse: Șorțuri; Prosoape de vase; Lavete de vase; Prosoape de mâini; Prosoape de bucătărie; Lavete din microfibră; Mănuși de bucătărie; Suporturi pentru oale; Prosoape de bucătărie; Suporturi de vase fierbinți; Altele
bg-BG: Включени са кухненски текстилни изделия: Престилки; Кухненски кърпи; Кърпи за съдове; Хавлиени кърпи за ръце; Хавлиени кухненски кърпи; Микрофибърна кърпа; Ръкавици за фурна; Държачи за тенджери; Чаени кърпи; Подложки; Друго
hr-HR: Uključeni komadi kuhinjskog tekstila: Pregače; Kuhinjske krpe; Krpe za suđe; Ručnici za ruke; Kuhinjske krpe; Krpe od mikrovlakana; Rukavice za pećnicu; Držači za lonce; Ukrasne kuhinjske krpe; Podlošci; Ostalo
nb: Kjøkkentøy inkludert: Forkler; Kjøkkenhåndklær; Oppvaskkluter; Håndklær; Kjøkkenhåndklær; Mikrofiberklut; Ovnvotter; Grytekluter; Kjøkkenhåndklær; Gryteunderlag; Annet
it: Articoli di biancheria da cucina inclusi: Grembiuli; Strofinacci; Strofinacci; Asciugamani; Strofinacci da cucina; Panni in microfibra; Guanti da forno; Presine; Strofinacci; Sottopentole; Altro
ja: キッチンリネンアイテム同梱: エプロン; 食器用タオル; 布巾; ハンドタオル; ふきん; マイクロファイバークロス; オーブンミット; 鍋つかみ; ティータオル; 鍋敷き; その他
da: Køkkentekstiler medfølger: Forklæder; Viskestykker (amerikansk); Opvaskeklude; Håndklæder til hænder; Viskestykker; Mikrofiberklude; Ovnhandsker; Grydelapper; Viskestykker (britisk); Bordskånere; Andet
fr: Articles de linge de cuisine inclus: Tabliers; Torchons; Lavettes; Essuie-mains; Torchons; Chiffons en microfibre; Gants de four; Maniques; Essuie-mains; Dessous de plat; Autre
ru: Текстиль для кухни в комплекте: Фартуки; Полотенца для посуды; Кухонные полотенца; Полотенца для рук; Кухонные полотенца; Салфетки из микрофибры; Кухонные рукавицы; Прихватки; Кухонные полотенца; Подставки под горячее; Другое
sv: Kökstextilier som ingår: Förkläden; Diskhanddukar; Disktrasor; Gästhanddukar; Kökshanddukar; Mikrofiberduk; Grytvantar; Grytlappar; Kökshanddukar; Karottunderlägg; Övrigt
ko: 주방 린넨 포함 품목: 앞치마; 식기용 타월; 행주; 핸드 타월; 키친타월; 극세사 천; 오븐 장갑; 냄비 받침; 티 타월; 받침; 기타
nl: Inbegrepen keukentextiel: Schorten; Keukendoeken; Vaatdoeken; Handdoeken; Keukendoeken; Microvezeldoeken; Ovenwanten; Pannenlappen; Theedoeken; Tafelonderzetters; Overig
lt-LT: Komplekte esantys virtuvės tekstilės gaminiai: Prijuostės; Indų rankšluosčiai; Indų šluostės; Rankšluosčiai rankoms; Virtuviniai rankšluosčiai; Mikropluošto šluostė; Orkaitės pirštinės; Puodų laikikliai; Arbatos rankšluosčiai; Padėkliukai karštiems indams; Kita
zh-TW: 包含廚房織品項目: 圍裙; 碗盤巾; 洗碗布; 手帕; 廚房紙巾; 超細纖維布; 隔熱手套; 隔熱墊; 茶巾; 隔熱架; 其他
pl: W zestawie tekstylia kuchenne: Fartuchy; Ścierki kuchenne; Ściereczki do naczyń; Ręczniki do rąk; Ściereczki kuchenne; Ściereczki z mikrofibry; Rękawice kuchenne; Łapki do garnków; Ręczniki kuchenne; Podkładki pod garnki; Pozostałe
en: Kitchen linen items included: Aprons; Dish towels; Dishcloths; Hand towels; Kitchen towels; Microfiber cloths; Oven mitts; Pot holders; Tea towels; Trivets; Other
de: Inbegriffene Küchentextilien: Schürzen; Geschirrtücher; Spültücher; Mini-Handtücher; Geschirrtücher; Mikrofasertücher; Backhandschuhe; Topflappen; Geschirrhandtücher; Topfuntersetzer; Sonstiges
pt-PT: Atoalhados de cozinha incluídos: Aventais; Panos de loiça; Panos de limpeza; Toalhas de mão; Toalhas de cozinha; Panos de microfibra; Luvas de forno; Suportes para panelas; Panos de chá; Bases; Outro
fi: Pakkaukseen sisältyvät keittiötekstiilit: Esiliinat; Keittiöpyyhkeet; Tiskirätit; Käsipyyhkeet; Keittiöpyyhkeet; Mikrokuituliinat; Uunikintaat; Patalaput; Astiapyyhkeet; Pannunaluset; Muu
hu: A konyhai textíliákhoz mellékelt termékek: Kötények; Törlőruhák; Mosogatórongyok; Kéztörlők; Konyhai törlőruhák; Mikroszálas kendők; Sütőkesztyűk; Edényfogók; Konyharuhák; Edényalátétek; Egyéb
tr: Ürüne dahil olan mutfak tekstili ürünleri: Mutfak önlükleri; Bulaşık havluları; Bulaşık bezleri; El havluları; Mutfak havluları; Mikrofiber bezler; Fırın eldivenleri; Tencere tutacakları; Çay havluları; Tencere altlığı; Diğer
sk-SK: Vrátane položiek kuchynskej linky: Zástery; Kuchynské utierky; Utierky na riad; Uteráky na ruky; Kuchynské utierky; Mikrovláknové utierky; Rukavice do rúry; Chňapky na hrnce; Kuchynské utierky; Trojnožky; Iné
zh-CN: 包括厨房织物用品: 围裙; 洗碗毛巾; 洗碗布; 手巾; 厨房用布; 超细纤维布; 烤箱手套; 隔热垫; 茶巾; 锅垫/隔热垫; 其他
el: Περιλαμβανόμενα είδη κουζίνας (υφασμάτινα): Ποδιές; Πετσέτες πιάτων; Πανιά κουζίνας; Πετσέτες χεριών; Πετσέτες κουζίνας; Πανιά μικροϊνών; Γάντια φούρνου; Πιάστρες; Πετσετάκια τσαγιού; Τρίποδα κουζίνας/βάσεις εναπόθεσης για γαβάθες; Άλλο
vi: Các vật dụng vải bếp đi kèm: Tạp dề; Khăn lau bát đĩa; Giẻ rửa bát; Khăn tay; Khăn bếp; Khăn sợi siêu mịn; Găng tay dùng cho lò nướng; Miếng lót nhấc nồi; Khăn lau đa năng; Giá ba chân; Khác
sl-SI: Priloženi kuhinjski tekstilni izdelki: Predpasniki; Kuhinjske krpe; Kuhinjske krpe; Brisače za roke; Kuhinjske krpe; Krpa iz mikrovlaken; Rokavice za pečico; Držala za lonce; Kuhinjske krpe; Podstavki za vročo posodo; Druga
pt-BR: Itens de roupa de mesa incluídos: Aventais; Panos de prato; Panos de limpeza; Toalhas de mão; Toalhas de cozinha; Pano de microfibra; Luvas térmicas; Pegadores térmicos; Panos de copa; Tripés; Outro